---
title: "Visualisation des données"
author: "Mondjehi Roland"
date: "23/02/2022"
output: html_document
---

```{r setup, include=FALSE, message=FALSE, warning=FALSE}
knitr::opts_chunk$set(echo = TRUE, error = FALSE)
```

```{r }
# Importation des librairie
library(ggplot2)
library(ggalt)
library(ggExtra)
library(ggcorrplot)
library(plotly)
library(quantmod)
library(ggthemes)
library(waffle)
library(highcharter)
library(tidyverse)
library(ggfortify)
```


# Nuages de points
```{r}
theme_set(theme_bw())

data("midwest", package = "ggplot2")

head(midwest)

```

```{r}
gg <- ggplot(data = midwest, aes(x = area, y = poptotal))+
       geom_point()

gg
```
```{r}
gg <- ggplot(data = midwest, aes(x = area, y = poptotal))+
       geom_point(aes(col = state, size = popdensity))

gg
```

```{r}
gg <- ggplot(data = midwest, aes(x = area, y = poptotal)) +
       geom_point(aes(col = state, size = popdensity)) +
       geom_smooth(method = "lm", se = T)

gg
```

```{r}
gg <- ggplot(data = midwest, aes(x = area, y = poptotal)) +
       geom_point(aes(col = state, size = popdensity)) +
       geom_smooth(method = "lm", se = T) +
       xlim(c(0, 0.1)) +
       ylim(c(0, 500000)) +
       labs(subtitle = "surface vs pop", 
            y = "population",
            x = "surface",
            title = "Nuage de points de la population en fonction de la surface du comté",
            caption = "Source : midwest dataset")

gg
```

```{r}
ggplotly(gg)
```



```{r}
# 

midwest_select <- midwest[midwest$poptotal > 350000 & 
                          midwest$poptotal <= 500000 & 
                          midwest$area >0.01 & 
                          midwest$area < 0.1, ]
midwest_select
```

```{r}
gg2 <- ggplot(data = midwest, aes(x = area, y = poptotal)) +
       geom_point(aes(col = state, size = popdensity)) +
       geom_smooth(method = "lm", se = T) +
       geom_encircle(aes(x = area, y = poptotal), # encercler une partie des donnnées
                     data = midwest_select, 
                     col = "red", 
                     expand = 0.08,
                     size = 2) +
       xlim(c(0, 0.1)) +
       ylim(c(0, 500000)) +
       labs(subtitle = "surface vs pop", 
            y = "population",
            x = "surface",
            title = "Nuage de points de la population en fonction de la surface du comté",
            caption = "Source : midwest dataset")

gg2
```


# Jitter plot :  Nuage de points spécial

```{r}
data("mpg")
head(mpg)
```

```{r}

g <- ggplot(data = mpg, aes(x = cty, y = hwy))

g + geom_point() +
    geom_smooth(method = "lm") +
       labs(subtitle = "City vs Hwy",
            title = "Nuage de points qui se chevauchent",
            caption = "Source : mpg dataset")


```


```{r}
# Les points ne se chevauchent plus
g <- g + geom_jitter(width = 0.5,
                size = 1) +
    geom_smooth(method = "lm") + 
       labs(subtitle = "City vs Hwy",
            title = "Kilométrage autoroute en fonction de kilométrage ville",
            caption = "Source : mpg dataset")
```

```{r}
ggplotly(g)
```

# Graphiques de décomptes (*counts charts*)

```{r}
g <- ggplot(mpg, aes(cty, hwy))

g <- g + geom_count(col = 'tomato3', show.legend = F) + 
       labs(subtitle = "City vs Hwy",
            title = "Kilométrage autoroute en fonction de kilométrage ville",
            caption = "Source : mpg dataset")
g
```

```{r}
ggplotly(g)
```

# Graphiques à bulles (*Bubble plot*)

```{r}
mpg_select <- mpg[mpg$manufacturer %in% c("audi", "ford", "honda", "hyundai"),]
print(unique(mpg_select$manufacturer))
head(mpg_select)
```


```{r}
g <- ggplot(mpg_select, aes(displ, cty)) +
       labs(subtitle = "City vs Hwy",
            title = "Kilométrage autoroute en fonction de kilométrage ville",
            caption = "Source : mpg dataset")

g <- g + geom_jitter(aes(col = manufacturer, size = hwy)) +
       geom_smooth(aes(col = manufacturer, method = "lm", se = F))
g

```



```{r}
ggplotly(g)
```


# Histogramme marginal

```{r}

mp_select <- mpg[mpg$hwy >= 35 & mpg$cty > 27, ]

g <- ggplot(mpg, aes(cty, hwy)) +
     geom_count(col = "tomato3", show.legend = F) +
     geom_smooth(method = "lm", se = F)

ggMarginal(g, type = "histogram", fill = "transparent")
ggMarginal(g, type = "boxplot", fill = "transparent")
ggMarginal(g, type = "density", fill = "transparent")

```


# Matrice de correlation
```{r}
data("mtcars")
str(mtcars)
```


```{r}
corr <- round(cor(mtcars), 2)
corr
```

```{r}
cor_plot <- ggcorrplot(corr = corr,
                       hc.order = TRUE,
                       lab = TRUE,
                       type = "lower",
                       lab_size = 3,
                       colors = c("red", "white", "green"),
                       title = "Matrice de correlation",
                       ggtheme = theme_clean())
cor_plot
```
```{r}
ggplotly(cor_plot)
```


# Section 3

## Diagramme à barres divergentes

```{r}
head(mtcars)
```

```{r}
mtcars$car_name <- rownames(mtcars)
head(mtcars)
```

```{r}
mtcars$mpg_z <- round((mtcars$mpg - mean(mtcars$mpg)) / sd(mtcars$mpg), 2)
```

```{r}
mtcars$mpg_type <- ifelse(mtcars$mpg_z < 0, "below", "above")

```

```{r}
mtcars <- mtcars[order(mtcars$mpg_z),]

mtcars$car_name <- factor(mtcars$car_name, levels = mtcars$car_name)
```


```{r}
bar_div <- ggplot(mtcars, aes(x = car_name, y = mpg_z)) +
           geom_bar(stat = "identity", aes(fill = mpg_type), width = 0.5) +
           scale_fill_manual(name ="kilometrage",
                             labels = c("above average", "below average"),
                             values = c("above" = "green", "below" = "red")) +
           labs(subtitle = "kilometrage normalisé",
                title = "Diagramme à barres divergences") +
           coord_flip()

bar_div
```
```{r}
ggplotly(bar_div)
```

## Diagramme divergentes modernes
```{r}
bdm <- ggplot(mtcars, aes(car_name, mpg_z)) +
       geom_point(stat = "identity", fill = "black", size = 6) +
       geom_segment(aes(y = 0,
                        x = car_name,
                        yend = mpg_z,
                        xend = car_name),
                    color = "black") + 
       #geom_label()
       geom_text(color = "white", size = 2, aes(label = mpg_z)) +
       labs(title = "Diagramme à barres divergentes modernes",
            subtitle = "Kilometrage") + 
       ylim(-2.5, 2.5) +
       coord_flip()

bdm
```

## Graphiques à barres ordonnées

```{r}
cty_mpg <- aggregate(mpg$cty, by = list(mpg$manufacturer), FUN = mean)
head(cty_mpg)
```

```{r}
colnames(cty_mpg) <- c("make", "mileage")
cty_mpg <- cty_mpg[order(cty_mpg$mileage),]
head(cty_mpg)
```




```{r}
cty_mpg$make <- factor(cty_mpg$make, levels = cty_mpg$make)
```

```{r}

gbo <- ggplot(cty_mpg, aes(x = make, y = mileage)) +
       geom_bar(stat = "identity", width = 0.5,  fill = "red") +
       labs(title = "Kilometrage moyen", caption = "Source : mpg_dataset") +
       coord_flip()

gbo
```

```{r}
ggplotly(gbo)
```


# Graphiques à barres minces
```{r}
dbarm <- ggplot(cty_mpg, aes(x=make, y = mileage)) +
         geom_point(size = 3) +
         geom_segment(aes(x = make,
                          xend = make,
                          y=0,
                          yend = mileage)) +
        labs(title = "Diagramme Mince", caption = "Source : Mpg dataset") + 
        coord_flip()

dbarm

```

```{r}
ggplotly(dbarm)
```


## Diagramme à points (*Dot plot*)

```{r}
dot_plot <- ggplot(cty_mpg, aes(x=make, y = mileage)) +
         geom_point(color = "red", size = 3) +
         geom_segment(aes(x = make,
                          xend = make,
                          y = min(mileage),
                          yend = max(mileage)),
                      linetype = "dashed",
                      size = 4) +
        labs(title = "Diagramme à points", caption = "Source : Mpg dataset") + 
        coord_flip()

dot_plot
```
```{r}
ggplotly(dot_plot)
```

# Section 5

## Histogramme

```{r}
#head(mpg)

ho <- ggplot(mpg, aes(displ)) +
      geom_histogram()
ho
```


```{r}
ho <- ggplot(mpg, aes(displ)) +
      geom_histogram(bins = 10)
ho


```

```{r}
ggplotly(ho)
```


```{r}
head(mpg)
```

```{r}
h1 <- ggplot(mpg, aes(displ)) +
      scale_fill_brewer(palette = "spectral") +
      geom_histogram(aes(fill = class),
                     binwidth = 0.1,
                     col = "black",
                     size = 0.1) +
      labs(title = "Histogramme avec regroup",
           subtitle = "Capacité des moteurs",
           caption = "Source : mpg dataset") 
h1
```


```{r}
h2 <- ggplot(mpg, aes(displ)) +
      scale_fill_brewer(palette = "spectral") +
      geom_histogram(aes(fill = class),
                     binwidth = 0.1,
                     col = "black",
                     size = 0.1,
                     bins = 5) +
      labs(title = "Histogramme avec regroup",
           subtitle = "Capacité des moteurs",
           caption = "Source : mpg dataset") 
h2
```



```{r}
ggplotly(h2)
```

```{r}
hc <- ggplot(mpg, aes(manufacturer)) +
       geom_bar(aes(fill = class)) +
       labs(title = "Concessionnaire par voitures") +
       coord_flip()
hc
```

```{r}
ggplotly(hc)
```

## Graphique de densité

```{r}
density_plot <- ggplot(mpg, aes(cty)) +
                geom_density()

density_plot
```

```{r}
density_plot_discret <- ggplot(mpg, aes(cty)) +
                geom_density(aes(fill = factor(cyl)), alpha = 1) + 
                labs(title = "Kilometrage en ville",
                     subtitle = "Voitures",
                     caption = "Source : mpg dataset",
                     fill = "Nombre de cylindres")

density_plot_discret
```

```{r}
ggplotly(density_plot_discret)
```


## Boites à moustaches

```{r}
boxplot <- ggplot(mpg, aes(y = cty)) +
           geom_boxplot()
boxplot
```


```{r}
boxplot2 <- ggplot(mpg, aes(x = class, y = cty, fill = factor(class))) +
           geom_boxplot() +
       labs(title = "Kilometrage en voitures",
                     subtitle = "Voitures",
                     caption = "Source : mpg dataset")
boxplot2
```
```{r}
ggplotly(boxplot2)
```


## Diagramme à points + Boîte à moustache
```{r}
dot_box <- ggplot(mpg, aes(manufacturer, cty)) +
           geom_boxplot() +
           geom_dotplot(fill = "red", binaxis = "y", dotsize = 0.5, stackdir = "center")
dot_box
```

## Boîtes à moustâches de tufte
```{r}
t_box <- ggplot(mpg, aes(manufacturer, cty)) +
         geom_tufteboxplot() +
       coord_flip()
t_box
```

## Graphique de violon
```{r}
violon_plot <- ggplot(mpg, aes(x = class, y = cty, fill = factor(class))) +
           geom_violin() +
       labs(title = "Kilometrage en voitures",
                     subtitle = "Voitures",
                     caption = "Source : mpg dataset",
                     fill = "Type de voitures")
violon_plot
```
```{r}
ggplotly(violon_plot)
```

# Section 6
## Graphique de composition
## Graphique en gaufre

```{r}
parts <- c(80, 30, 20, 10)

gauffre <- waffle(parts, rows = 8, )
gauffre
```

## Diagramme circulaire

```{r}
df <- as.data.frame(table(mpg$class))
colnames(df) <- c("class", "freq")


```


```{r}
pie <- ggplot(df, aes(x = "", y=freq, fill = factor(class))) +
       geom_bar(stat = "identity") +
       coord_polar(theta = "y", start = 0) +
       labs(fill = "legende")
pie
```

## Tree map

```{r}
summary_tab <- mpg %>% 
       group_by(manufacturer) %>% 
       summarise(
              nb_car = n(),
              nb_mod = length(unique(model))
       ) %>% 
       arrange(-nb_car, -nb_mod)

summary_tab
```

```{r}
tree_map <- summary_tab %>% 
       hchart(
              "treemap",
              hcaes(x = manufacturer, value = nb_car, color = nb_mod)
       )
tree_map
```



## Graphiques d'une serie temporelle

```{r}
head(AirPassengers)
```

```{r}
class(AirPassengers)
```

```{r}
autoplot(AirPassengers) +
       labs(title = "Evolution du nb T de P")
```

## Serie temporelle à partir d'un dataframe
```{r}
head(economics)
```

```{r}
ts_plot <- ggplot(economics, aes(x = date)) +
           geom_line(aes(y = uempmed)) +
           labs(title = "Evol. Series",
                y = "rendement")
ts_plot
```
```{r}
ggplotly(ts_plot)
```



## Graphique en aire


```{r}
data("uspopage")
```

```{r} 
stack_air <- ggplot(uspopage, aes(Year, y = Thousands, fill = AgeGroup)) +
             geom_area()
stack_air
```
```{r}
ggplotly(stack_air)
```




# Graphique de clustering
```{r}
df <- df[c(1,2,3,4)]
head(df)
```


```{r}
pca_mod <- prcomp(df)
pca_mod
```

```{r}
df_pc <- data.frame(pca_mod$x, species = iris$Species)
df_pc
```

```{r}
df_pc_vir <- df_pc[df_pc$species == "virginica", ]
df_pc_set <- df_pc[df_pc$species == "setosa", ]
df_pc_ver <- df_pc[df_pc$species == "versicolor", ]
```
```{r}
theme_set(theme_bw())

cluster <- ggplot(df_pc, aes(PC1, PC2, col = species)) +
           geom_point(aes(shape = species), size = 2) +
           labs(title = "cluster des datas") +
           geom_encircle(data = df_pc_vir, aes(PC1, PC2)) +
           geom_encircle(data = df_pc_set, aes(PC1, PC2)) +
           geom_encircle(data = df_pc_ver, aes(PC1, PC2))
cluster
```






















































